【裁判字號】    97,訴,486
【裁判日期】    970227
【裁判案由】    違反毒品危害防制條例
【裁判全文】
臺灣彰化地方法院刑事判決              96年度訴字第2630號
                                      97年度訴字第 486號
公  訴  人  臺灣彰化地方法院檢察署檢察官
被      告  甲○○
                  （另案在臺灣彰化監獄彰化分監執行中）
上列被告因違反毒品危害防制條例案件，經檢察官提起公訴（
96年度毒偵字第5606號、97年度毒偵字第125號），本院依簡式
審判程序判決如下：
    主  文
甲○○施用第一級毒品，累犯，處有期徒刑玖月；又施用第一級
毒品，累犯，處有期徒刑玖月。應執行有期徒刑壹年肆月。
    事  實
一、甲○○前於民國94年間，因施用毒品案件，經臺灣高等法院
    臺中分院以95年度上訴字第892號判處有期徒刑10月確定；
    復於95年間，因施用毒品案件，經本院以95年度訴字第1769
    號判處有期徒刑7月，其不服提出上訴，經臺灣高等法院臺
    中分院以96年度上訴字第143號判決上訴駁回確定，上開案
    件嗣經臺灣高等法院臺中分院以96年度聲減字第257號裁定
    各減刑為有期徒刑5月、3月15日，並定其應執行刑為有期徒
    刑8月確定，甫於96年7月16日縮短刑期執行完畢出監。另其
    曾於90年間，因施用毒品案件，經本院以90年度毒聲字第
    4076號裁定送勒戒處所施以觀察、勒戒後，認有繼續施用毒
    品之傾向，復經本院以91年度毒聲字第272號裁定送戒治處
    所施以強制戒治，於92年5月19日強制戒治執行完畢釋放。
    詎仍不知悔改，於前揭強制戒治執行完畢釋放後5年內，復
    分別基於施用第一級毒品海洛因之犯意，各於96年8月21日6
    時許、同年11月8日10時許，在其位於彰化縣大城鄉○○村
    ○○路4號住處，以將海洛因摻入香菸之方式，施用第一級
    毒品海洛因各1次。嗣因甲○○係毒品列管人口，分別經臺
    灣彰化地方法院檢察署核發強制到場（強制採尿）許可書，
    通知其各於96年8月21日10時50分、96年11月9日22時10分至
    彰化縣警察局芳苑分局接受尿液採驗，經警採集其尿液送驗
    ，結果均呈嗎啡陽性反應，而查悉上情。
二、案經彰化縣警察局芳苑分局報告臺灣彰化地方法院檢察署檢
    察官偵查起訴。
    理  由
一、本案被告甲○○所犯係死刑、無期徒刑、最輕本刑為3年以
    上有期徒刑以外之罪，其於準備程序就前揭被訴事實為有罪
    之陳述，經受命法官告知簡式審判程序之旨，並聽取其與公
    訴人之意見後，本院認無不得或不宜改依簡式審判程序進行
    之處，爰依刑事訴訟法第273條之1第1項、第284條之1，裁
    定本案由受命法官獨任進行簡式審判程序，合先敘明。
二、訊據被告甲○○對於上開事實坦承不諱，且被告於96年8月
    21日10時50分許為警採集之尿液2瓶及於96年11月9日22時10
    分許為警採集之尿液，經送詮昕科技股份有限公司檢驗結果
    ，均呈嗎啡陽性反應，此有臺灣彰化地方法院檢察署檢察官
    強制到場（強制採驗尿液）許可書2紙、應受尿液採驗人尿
    液檢體採集送驗紀錄表3紙及詮昕科技股份有限公司出具之
    濫用藥物尿液檢驗報告3紙在卷可稽，足徵被告之任意性自
    白與事實相符，可以採信。又被告曾於90年間，因施用毒品
    案件，經本院以90年度毒聲字第4076號裁定送勒戒處所施以
    觀察、勒戒後，認有繼續施用毒品之傾向，復經本院以91年
    度毒聲字第272號裁定送戒治處所施以強制戒治，於92年5月
    19日強制戒治執行完畢釋放等情，有臺灣高等法院被告前案
    紀錄表及臺灣彰化地方法院檢察署刑案資料查註紀錄表各1
    份在卷可參，本案事證明確，被告於前揭強制戒治執行完畢
    釋放後，5年內再犯本件施用第一級毒品海洛因之犯行，洵
    堪認定，應予依法論科。
三、查海洛因係毒品危害防制條例第2條第2項第1款所稱之第一
    級毒品，依法不得持有、施用。故核被告甲○○所為，均係
    犯毒品危害防制條例第10條第1項之施用第一級毒品罪。被
    告為施用毒品海洛因而持有之低度行為，為其施用之高度行
    為所吸收，不另論罪。被告所犯上開2次施用第一級毒品罪
    間，犯意各別，應予分論併罰。被告有如事實欄所述前科及
    執行紀錄，有臺灣彰化地方法院檢察署刑案資料查註紀錄表
    、臺灣高等法院被告前案紀錄表各1份在卷可考，其於5年以
    內故意再犯本件有期徒刑以上之2罪，均為累犯，應各依刑
    法第47條第1項之規定加重其刑。爰審酌被告曾因施用毒品
    經強制戒治及刑之執行後，猶未能深切體認毒品危害己身之
    鉅，及早謀求脫離毒害之道，反而伺機再犯，未見有何收斂
    、警惕之意，無視於毒品對於自身健康之戕害及國家對於杜
    絕毒品犯罪之禁令，自有使其接受相當時期監禁以敦化性情
    之必要，惟念及被告於本院審理時尚能坦承犯行，且施用毒
    品固戕害個人健康至深，然就他人權益之侵害仍屬有限，及
    其犯罪之動機、目的、手段、智識程度等一切情狀，分別量
    處如主文所示之刑，並定其應執行刑，以示懲儆。
據上論斷，應依刑事訴訟法第273條之1第1項、第299條第1項前
段，毒品危害防制條例第10條第1項，刑法第11條前段、第47條
第1項、第51條第5款，判決如主文。
本案經檢察官莊佳瑋到庭執行職務。
中    華    民    國    97    年    2    月    27    日
                  刑事第二庭         法  官  尚安雅
以上正本證明與原本無異。
如不服本判決，應於判決送達後10日內，向本院提出上訴書狀，
上訴書狀應「敘述具體上訴理由」，並按他造當事人之人數附繕
本。「切勿逕送上級法院」。
中    華    民    國    97    年    3     月     4    日
                                      書記官  陳佳宏
附錄本案論罪科刑法條全文：
毒品危害防制條例第10條
施用第一級毒品者，處 6 月以上 5 年以下有期徒刑。
施用第二級毒品者，處 3 年以下有期徒刑。


司法院資訊處製作；財團法人民間司法改革基金會備份。
